臺灣新竹地方法院刑事宣示判決筆錄
110年度易字第870號
公  訴  人  臺灣新竹地方檢察署檢察官               
被      告  朱名洋



            王友麟


上列被告因妨害自由等案件，檢察官提起公訴（110年度偵字第5
378號）後，聲請改依協商程序而為判決，本院於中華民國111年
1月27日下午2時30分，在本院刑事第三法庭宣示判決，出席職員
如下：
                      法  官  林哲瑜
                      書記官  曾柏方
                      通  譯  方盈琍
法官起立朗讀判決主文、犯罪事實要旨、處罰條文，及告以上訴
限制、期間並提出上訴狀之法院，且諭知記載其內容：
一、主  文：
　　朱名洋共同犯恐嚇危害安全罪，累犯，處拘役肆拾伍日，如
    易科罰金，以新臺幣壹仟元折算壹日。 
　　王友麟共同犯恐嚇危害安全罪，累犯，處拘役參拾伍日，如
    易科罰金，以新臺幣壹仟元折算壹日。
    扣案之空氣槍壹支（含彈匣壹個、塑膠彈伍拾顆）均沒收之
    。
二、犯罪事實要旨：
    緣王友麟與朱名洋於民國110年5月3日共同前往址設新竹市○
    區○○路○段000號之凱悅KTV（下稱上開店家）3樓包廂飲酒歡
    唱，王友麟、朱名洋因上開店家結帳時懷疑其帳單與實際消
    費金額不符，而心生不悅，遂由朱名洋持不具殺傷力之空氣
    槍1支（含彈匣1個，槍枝管制編號為0000000000號），與王
    友麟共同基於恐嚇危害安全之犯意聯絡，於110年5月3日凌
    晨4時19分許，由朱名洋持空氣槍在3樓電梯口處對天花板擊
    發至少8槍以上，待其等走出店外，王友麟有向朱名洋拿取
    上開空氣槍衝回店內櫃檯，與櫃檯人員理論，並朝櫃檯旁之
    地面方向射擊1槍（但因彈匣內子彈在3樓已經擊發完畢，故
    當時並無子彈射出），隨後，王友麟為友人拉離櫃檯，朱名
    洋並取回上開空氣槍，朱名洋又持上開空氣槍朝櫃檯上方的
    燈飾處有擊發槍枝動作，擊發完畢後，在現場又裝填子彈走
    出店外，在店外又朝騎樓處射擊1槍（毀損部分均未據告訴
    ），以此方式，令上開店家店員張純華心生畏懼致生危害於
    安全。嗣張純華報警處理，為警依現場監視器錄影紀錄逐一
    調查，並在朱名洋身上扣得上開空氣槍1支（含彈匣1個、塑
    膠彈50顆），始循線查知上情。　
三、處罰條文：
    刑法第305條、第28條、第41條第1項前段、第47條第1項、
    第38條第2項。
四、附記事項：
（一）累犯：
　１、被告朱名洋於①105年間，因偽造文書案件，經本院於106年
      7月5日以106年度訴字第359號判決判處有期徒刑3月，於1
      06年10月3日確定；②106年間，因偽造文書案件，經本院
      於107年2月13日以106年度訴字第641號判決判處有期徒刑
      4月，於107年4月17日確定，上開①②案件，復經本院於107
      年7月4日以107年度聲字第924號裁定定其應執行刑為有期
      徒刑7月，於107年7月23日確定，並於107年10月20日徒刑
      執行完畢出監等情，有臺灣高等法院被告前案紀錄表在卷
      可憑，被告朱名洋於有期徒刑執行完畢後5年內故意再犯
      本件有期徒刑以上之罪，為累犯。
　２、被告王友麟於103年間，因詐欺案件，經本院於104年6月16
      日以104年度易字第39號判決判處有期徒刑1年1月（共175
      罪）、1年2月（共7罪）、1年3月，應執行有期徒刑5年2
      月，復經提起上訴，經臺灣高等法院於104年11月4日以10
      4年度上訴字第1900號判決原判決部分撤銷改判無罪（共6
      5罪），其餘上訴駁回，於104年12月8日確定，復經臺灣
      高等法院於105年1月6日以105年度聲字第10號裁定就上訴
      駁回之有期徒刑1年2月（共5罪）、1年1月（共113罪）部
      分定其應執行刑為有期徒刑4年6月，於105年1月20日確定
      ，於106年6月27日縮短刑期假釋付保護管束出監，迄至10
      8年3月1日保護管束期滿假釋未經撤銷視為執行完畢等情
      ，有臺灣高等法院被告前案紀錄表在卷可憑，被告王友麟
      於有期徒刑執行完畢後5年內故意再犯本件有期徒刑以上
      之罪，為累犯。
  ３、而被告2人有構成累犯有刑法第47條第1項加重事由之情形
      ，已經檢察官於協商程序時一併審酌。　　
（二）被告朱名洋、王友麟持以恫嚇告訴人張純華之空氣槍1支
      （含彈匣1個、塑膠彈50顆，110年度院黃保管字第137、1
      39號扣押物品清單，見本院易字卷第31、35頁），係被告
      朱名洋所有供犯罪所用之物，應依刑法第38條第2項規定
      予以宣告沒收。　　　　
五、協商判決除有刑事訴訟法第455條之4第1項第1款於本院訊問
    程序終結前，被告撤銷協商合意或檢察官撤回協商聲請者；
    第2款被告協商之意思非出於自由意志者；第4款被告所犯之
    罪非第455條之2第1項所定得以協商判決者；第6款被告有其
    他較重之裁判上一罪之犯罪事實者；第7款法院認應諭知免
    刑或免訴、不受理者情形之一，及違反同條第2項「法院應
    於協商合意範圍內為判決；法院為協商判決所科之刑，以宣
    告緩刑或2年以下有期徒刑、拘役或罰金為限」之規定者外
    ，檢察官與被告均不得上訴。
六、如有前項得上訴之情形，得自收受宣示判決筆錄送達之日起
    20日內，向本院提出上訴書狀，上訴於第二審法院。
本案經檢察官周文如提起公訴，檢察官陳中順到庭執行職務。
中　　華　　民　　國　　111  　年　　 1　　月　　27   日
                  刑事第八庭    書  記  官  曾柏方  
                                法      官  林哲瑜
以上正本證明與原本無異。　　　　　　　　　　　　　　　　
中　　華　　民　　國　　111 　年　　1 　　月　　27　　日
                                書  記  官  曾柏方 
附錄本案論罪科刑法條全文：
刑法第305條
以加害生命、身體、自由、名譽、財產之事恐嚇他人，致生危害
於安全者，處2年以下有期徒刑、拘役或9千元以下罰金。